【裁判字號】    89,易,4825
【裁判日期】    900129
【裁判案由】    毒品危害防制條例
【裁判全文】
臺灣板橋地方法院刑事判決                        八十九年度易字第四八二五號
    公  訴  人  臺灣板橋地方法院檢察署檢察官
    被      告  甲○○
右列被告因違反毒品危害防制條例案件，經檢察官提起公訴（八十九年度毒偵字第四
六六四號、第六二五五號），本院判決如左：
    主  文
甲○○連續施用第二級毒品，累犯，處有期徒刑陸月，如易科罰金，以佰元折算壹
日。扣案之第二級毒品安非他命壹包（淨重零點壹公克）沒收銷燬之。
    事  實
一、甲○○曾於民國八十六年間因犯傷害罪，於八十六年十月二十三日經本院以八十
    六年度易字第六二二三號判處有期徒刑十月，同年十一月二十日確定，八十七年
    十月八日執行完畢，仍不知悔改，前因施用第二級毒品安非他命，經本院以八十
    八年度毒聲字第六七七○號裁定送台灣台北看守所附設勒戒處所觀察、勒戒後，
    認無繼續施用傾向，經台灣板橋地方法院檢察署檢察官於八十八年十一月十八日
    以八十八年度毒偵字第二一二五號為不起訴處分確定。復基於施用第二級毒品安
    非他命之概括犯意，於前開不起訴處分後五年內之八十九年六月二十五日二十三
    時許起至同年九月二十日二十一時許（起訴書略載為於八十九年六月二十八日二
    十三時許前九十六小時內某時及自八十九年八月中旬起至八十九年八月底止），
    在台北縣中和市○○街二○九之四號住處內（起訴書略載為不詳處所）及耕莘醫
    院附近等地，以將安非他命置於吸食器內加熱，使生煙燻再吸入體內之方式，連
    續施用第二級毒品安非他命多次（約每天施用二、三次）。並先於同年六月二十
    八日二十二時四十分許，在台北縣中和市○○路三○五巷口為警查獲，並扣得第
    二級毒品安非他命一包（淨重○點一公克），後於同年九月二十一日凌晨零時二
    十五分許，在台北縣中和市○○路○段四三七號三樓為警查獲。嗣甲○○於同年
    九月二十一日，因前揭施用安非他命行為，經本院以八十九年度毒聲字第五五八
    八號裁定送觀察勒戒處所觀察、勒戒後，認仍有繼續施用毒品之傾向，於同年十
    月十九日經本院以八十九年度毒聲字第六○三七號裁定令入戒治處所施以強制戒
    治一年，現在臺灣台北戒治所強制戒治中。
二、案經台北縣警察局中和分局報請台灣板橋地方法院檢察署檢察官偵查起訴。
    理  由
一、右揭事實，迭據被告甲○○於警偵訊及本院審理時坦承不諱（見八十九年度偵字
    第四六六四號卷第五頁背面、第十五頁背面、八十九年度偵字第六二五五號卷第
    六頁、第十八頁及本院九十年一月八日審判筆錄），並有第二級毒品安非他命一
    包（淨重○點一公克）扣案足資佐證；又被告於八十九年九月二十一日經警查獲
    後經警採其尿送驗結果，確呈甲基安非他命陽性反應，此有台灣檢驗科技股份有
    限公司八十九年十月二十五日濫用藥物尿液檢驗報告影本（尿液編號：二九四三
    二號）乙份在卷可憑，足證被告前開自白，與事實相符。被告於八十八年間因施
    用第二級毒品安非他命，經本院以八十八年度毒聲字第六七七○號裁定送觀察、
    勒戒後，認無繼續施用傾向，經檢察官為不起訴處分確定等情，復有台灣板橋地
    方法院檢察署檢察官八十八年度毒偵字第二一二五號不起訴處分書影本、臺灣高
    等法院檢察署刑案紀錄簡覆表在卷可稽。其於五年內再犯本件施用第二級毒品罪
    ，經本院於八十九年九月二十一日以八十九年度毒聲字第五五八八號裁定送觀察
    、勒戒後，認為有繼續施用傾向，則有上開裁定書一件及台灣台北看守所附設勒
    戒處所出具之有無繼續施用毒品傾向證明書（編號：0000000號）一紙附
    卷可參。被告甲○○於觀察、勒戒期滿並經檢察官為前開不起訴處分後，五年內
    復為本案施用第二級毒品之犯行，堪以認定，應依法論科。
二、核被告甲○○所為，係犯毒品危害防制條例第十條第二項之施用第二級毒品罪。
    其持有第二級毒品安非他命之低度行為，為施用之高度行為所吸收，不另論罪。
    又被告自八十九年六月二十五日二十三時許至同年九月二十日二十一時許多次犯
    行，時間緊接，犯罪構成要件相同，顯係基於概括犯意為之，應依連續犯之規定
    論以一罪，並加重其刑。公訴人雖未就被告八十九年六月二十八日二十三時許前
    九十六小時內某時一次及自八十九年八月中旬起至同年八月底止多次以外之多次
    施用第二級毒品犯行部分起訴，惟此部分與起訴經判決有罪之部分，具有連續犯
    之裁判上一罪關係，已如前述，為起訴效力所及，依審判不可分原則，本院自應
    併予審理，附此敘明。查被告甲○○有如事實欄所載之論罪科刑執行情形，有台
    灣高等法院檢察署刑案紀錄簡覆表在卷可憑，其於有期徒刑執行完畢後五年內，
    再犯有期徒刑以上之本罪，為累犯，應依刑法第四十七條規定遞加重其刑。爰審
    酌被告前因施用毒品，經送觀察、勒戒，並為不起訴處分後，再觸犯本罪，顯見
    戒除毒癮之意志薄弱，惟念其犯行係戕害自身，對社會治安之危害尚非甚鉅，暨
    其犯後坦承之態度等一切情狀，量處如主文所示之刑，並諭知易科罰金之折算標
    準，以示懲儆。
三、扣案之安非他命一包（淨重○、一公克），係第二級毒品，不問屬於犯人與否，
    均依毒品危害防制條例第十八條第一項前段之規定，宣告沒收銷燬。
據上論斷，應依刑事訴訟法第二百九十九條第一項前段，毒品危害防制條例第十條第
二項、第二十條第三項前段、第十八條第一項前段，刑法第十一條前段、第五十六條
、第四十七條、第四十一條，罰金罰鍰提高標準條例第二條，判決如主文。
本案經檢察官壽勤偉到庭執行職務。
中      華      民      國       九十       年     一     月   二十九   日
                                      臺灣板橋地方法院刑事第四庭
                                          法  官  劉  大  衛
右正本證明與原本無異。
如不服本判決應於送達後十日內向本院提出上訴狀。
                                          書記官  蕭  興  南
中      華      民      國       九十       年     二     月     一     日
附錄本案論罪科刑法條全文：
毒品危害防制條例第十條
施用第一級毒品者，處六月以上五年以下有期徒刑。
施用第二級毒品者，處三年以下有期徒刑。


司法院資訊處製作；財團法人民間司法改革基金會備份。
